<!DOCTYPE html PUBLIC "-//W3C//DTD XHTML 1.0 Transitional//EN" "http://www.w3.org/TR/xhtml1/DTD/xhtml1-transitional.dtd">
<html xmlns="http://www.w3.org/1999/xhtml">
<head>
	<meta http-equiv="Content-Type" content="text/html; charset=iso-8859-1" />
	<title>Ymmärrä suomea</title>
	<style type="text/css" media="all">@import "css/styles.css";</style>
	<script type="text/javascript" src="swfobject.js"></script>
</head>
<body class="font-medium">
	<div id="main-wrapper">
		<div id="topbar"></div>
		<div id="main-menu">
			<table cellspacing="0" cellpadding="0" border="0" class="add-links"><tr>
				<td class="item"><img class="raquo" src="i/raquo.gif" alt="" height="7" width="4" /><a href="/ymmarra/index.php?moduli=sanakirja">Sanakirja</a></td>
				<td class="item"><img class="raquo" src="i/raquo.gif" alt="" height="7" width="4" /><a href="/ymmarra/index.php?moduli=verbit">Verbiluettelo</a></td>
				<td class="item"><img class="raquo" src="i/raquo.gif" alt="" height="7" width="4" /><a href="/ymmarra/index.php?moduli=kielioppi">Kielioppi</a></td>
			</tr></table>
			<table cellspacing="0" cellpadding="0" border="0"><tr>
				<td class="item"><img class="raquo" src="i/raquo.gif" alt="" height="7" width="4" /><a href="/ymmarra/index.php">Etusivu</a></td>
				<td class="item"><img class="raquo" src="i/raquo.gif" alt="" height="7" width="4" /><a href="/ymmarra/index.php?moduli=tekstit">Lukutekstit</a></td>
			</tr></table>
		</div>
		<div id="content">
			<table cellspacing="0" cellpadding="0" border="0" id="content-wrapper"><tr>
				<td>
					<div id="left-menu">
												<div class="header-verb"><span>Verbit</span></div>
						<div class="menu">
								<div class="init"><a href="/ymmarra/index.php?moduli=verbit&kirjain=a">A</a></div>
								<div class="init"><a href="/ymmarra/index.php?moduli=verbit&kirjain=e">E</a></div>
								<div class="init"><a href="/ymmarra/index.php?moduli=verbit&kirjain=h">H</a></div>
								<div class="init"><a href="/ymmarra/index.php?moduli=verbit&kirjain=i">I</a></div>
								<div class="init"><a href="/ymmarra/index.php?moduli=verbit&kirjain=j">J</a></div>
								<div class="init"><a href="/ymmarra/index.php?moduli=verbit&kirjain=k">K</a></div>
								<div class="init"><a href="/ymmarra/index.php?moduli=verbit&kirjain=l">L</a></div>
								<div class="init"><a href="/ymmarra/index.php?moduli=verbit&kirjain=m">M</a></div>
								<div class="init"><a href="/ymmarra/index.php?moduli=verbit&kirjain=n">N</a></div>
								<div class="init"><a href="/ymmarra/index.php?moduli=verbit&kirjain=o">O</a></div>
								<div class="init"><a href="/ymmarra/index.php?moduli=verbit&kirjain=p">P</a></div>
								<div class="init"><a href="/ymmarra/index.php?moduli=verbit&kirjain=r">R</a></div>
								<div class="init"><a href="/ymmarra/index.php?moduli=verbit&kirjain=s">S</a></div>
								<div class="init"><a href="/ymmarra/index.php?moduli=verbit&kirjain=t">T</a></div>
								<div class="init"><a href="/ymmarra/index.php?moduli=verbit&kirjain=u">U</a></div>
								<div class="init"><a href="/ymmarra/index.php?moduli=verbit&kirjain=v">V</a></div>
								<div class="init"><a href="/ymmarra/index.php?moduli=verbit&kirjain=y">Y</a></div>
								<div class="init"><a href="/ymmarra/index.php?moduli=verbit&kirjain=Ä">Ä</a></div>
						</div>					</div>
				</td>
				<td>
					<div id="main-content">
						<div id="path">
							<a href=".">Etusivu</a> &gt; <a href="/ymmarra/index.php?moduli=verbit&kirjain=H">H</a>						</div>
													<h1>HYPÄTÄ</h1>
						<table cellspacing="0" cellpadding="0" border="0">
							<tr>
								<td colspan="2" style="padding-bottom:10px;"><strong>Aktiivin indikatiivi</strong></td>
							</tr>
							<tr>
								<td><pre>PREESENS                   
minä     hyppään           
sinä     hyppäät           
hän      hyppää            
me       hyppäämme         
te       hyppäätte         
he       hyppäävät         

PASSIIVI
         hypätään          

IMPERFEKTI                 
         hyppäsin          
         hyppäsit          
         hyppäsi           
         hyppäsimme        
         hyppäsitte        
         hyppäsivät        

PASSIIVI
         hypättiin         

PERFEKTI
olen     hypännyt          
olet     hypännyt          
on       hypännyt          
olemme   hypänneet         
olette   hypänneet         
ovat     hypänneet         

PASSIIVI
on       hypätty           

PLUSKVAMPERFEKTI
olin     hypännyt          
olit     hypännyt          
oli      hypännyt          
olimme   hypänneet         
olitte   hypänneet         
olivat   hypänneet         

PASSIIVI
oli      hypätty           
</pre></td>
								<td>&nbsp;&nbsp;&nbsp;</td>
								<td><pre>  KIELTOMUOTO
  en        hyppää
  et        hyppää
  ei        hyppää
  emme      hyppää
  ette      hyppää
  eivät     hyppää


  ei        hypätä

   
  en        hypännyt
  et        hypännyt
  ei        hypännyt
  emme      hypänneet
  ette      hypänneet
  eivät     hypänneet


  ei        hypätty


  en    ole hypännyt
  et    ole hypännyt
  ei    ole hypännyt
  emme  ole hypänneet
  ette  ole hypänneet
  eivät ole hypänneet


  ei    ole hypätty


  en    ollut  hypännyt
  et    ollut  hypännyt
  ei    ollut  hypännyt
  emme  olleet hypänneet
  ette  olleet hypänneet
  eivät olleet hypänneet


  ei    ollut  hypätty
</pre></td>
							</tr>
						</table>
						<table cellspacing="0" cellpadding="0" border="0">
							<tr>
								<td colspan="2" style="padding-bottom:10px;"><strong>Aktiivin konditionaali</strong></td>
							</tr>
							<tr>
								<td><pre>PREESENS
minä     hyppäisin         
sinä     hyppäisit         
hän      hyppäisi          
me       hyppäisimme       
te       hyppäisitte       
he       hyppäisivät       

PASSIIVI
         hypättäisiin      

PERFEKTI
olisin   hypännyt          
olisit   hypännyt          
olisi    hypännyt          
olisimme hypänneet         
olisitte hypänneet         
olisivat hypänneet         

PASSIIVI
olisi    hypätty           
</pre></td>
								<td>&nbsp;&nbsp;&nbsp;</td>
								<td><pre> 
  en        hyppäisi
  et        hyppäisi
  ei        hyppäisi
  emme      hyppäisi
  ette      hyppäisi
  eivät     hyppäisi


  ei        hypättäisi


  en    olisi  hypännyt
  et    olisi  hypännyt
  ei    olisi  hypännyt
  emme  olisi  hypänneet
  ette  olisi  hypänneet
  eivät olisi  hypänneet


  ei    olisi  hypätty
</pre></td>
							</tr>
						</table>
						<table cellspacing="0" cellpadding="0" border="0">
							<tr>
								<td colspan="2" style="padding-bottom:10px;"><strong>Aktiivin potentiaali</strong></td>
							</tr>
							<tr>
								<td><pre>PREESENS
minä     hypännen          
sinä     hypännet          
hän      hypännee          
me       hypännemme        
te       hypännette        
he       hypännevät        

PASSIIVI
         hypättäneen       

PERFEKTI
lienen   hypännyt          
lienet   hypännyt          
lienee   hypännyt          
lienemme hypänneet         
lienette hypänneet         
lienevät hypänneet         

PASSIIVI
lienee   hypätty           
</pre></td>
								<td>&nbsp;&nbsp;&nbsp;</td>
								<td><pre> 
  en        hypänne
  et        hypänne
  ei        hypänne
  emme      hypänne
  ette      hypänne
  eivät     hypänne


  ei        hypättäne


  en    liene  hypännyt
  et    liene  hypännyt
  ei    liene  hypännyt
  emme  liene  hypänneet
  ette  liene  hypänneet
  eivät liene  hypänneet


  ei    liene  hypätty
</pre></td>
							</tr>
						</table>
						<table cellspacing="0" cellpadding="0" border="0">
							<tr>
								<td colspan="2" style="padding-bottom:10px;"><strong>Aktiivin imperatiivi</strong></td>
							</tr>
							<tr>
								<td><pre>PREESENS

(sinä)   hyppää            
(hän)    hypätköön         
(me)     hypätkäämme       
(te)     hypätkää          
(he)     hypätkööt         

PASSIIVI
         hypättäköön       

PERFEKTI

ole      hypannyt          
olkoon   hypannyt          
olkaamme hypanneet         
olkaa    hypanneet         
olkoot   hypanneet         

PASSIIVI
olkoon   hypätty           
</pre></td>
								<td>&nbsp;&nbsp;&nbsp;</td>
								<td><pre> 

  älä       hyppää
  älköön    hypätkö
  älkäämme  hypätkö
  älkää     hypätkö
  älkööt    hypätkö


  älköön    hypättäkö



  älä      ole  hypännyt
  älköön   olko hypännyt
  älkäämme olko hypänneet
  älkää    olko hypänneet
  älkööt   olko hypänneet


  älköön   olko hypätty
</pre></td>
							</tr>
						</table>
						<table cellspacing="0" cellpadding="0" border="0">
							<tr>
								<td colspan="2" style="padding-bottom:10px;"><strong>Verbin nominaalimuodot</strong></td>
							</tr>
							<tr>
								<td><pre>I INFINITIIVI              
Lyhyempi muoto:            
         hypätä            

Pitempi muoto:             
         hypätäkseni       
         hypätäksesi
         hypätäkseen
         hypätäksemme
         hypätäksenne
         hypätäkseen

III  INFINITIIVI           
inessiivi    hyppäämässä   
elatiivi     hyppäämästä   
illatiivi    hyppäämään    
adessiivi    hyppäämällä
abessiivi    hyppäämättä   
instruktiivi hyppäämän     
                           
Passiivi
instruktiivi hypättämän    
                           
                           
</pre></td>
								<td>&nbsp;&nbsp;&nbsp;</td>
								<td><pre>  II INFINITIIVI
  inessiivi     hypätessä
  instruktiivi  hypäten

  Passiivi
  inessiivi     hypättäessä






  IV INFINITIIVI
  nominatiivi   hyppääminen
  partitiivi    hyppäämistä
    

  I PARTISIIPPI 
  aktiivi       hyppäävä
  passiivi      hypättävä

  II PARTISIIPPI 
  aktiivi       hypännyt
  passiivi      hypätty
</pre></td>
							</tr>
						</table>

					</div>
				</td>
			</tr></table>		</div>
		<div id="footer"><a href="http://www.oph.fi/"><img src="i/oph_logo_ymmarrasuomea.gif" width="157" height="35" alt="OPH" /></a></div>
	</div>
</body>
</html>
